# 实务中对权益法核算的联营公司投资收益进行调整的情况多吗？

提问人：wufaxian 时间：2019-10-21 06:30:13
“采用权益法核算的长期股权投资的应考虑以下因素的影响进行适当调整 1 、被投资单位采用会计政策和会计期间与投资方不一致的，应按投资方的会计政策和会计期间对投资单位的财务报表进行调整。在此基础上确定被投资单位的损益。
2 、以取得投资时被投资单位固定资产、无形资产等公允价值为基础，计提的折旧和摊销额，以及有关资产减值准备金额等被投资单位净利润的影响，投资方取得投资时，被投资单位有关资产负债的公允价值与其账面价值不同的，未来期间，在计算归属于投资方应享有的净利润或应承担的净亏损时，应考虑对被投资单位计提的折旧和摊销额以及资产减值，准备金额等进行调整。”
---------------日常看到的公开的公司会计政策说明，很少有依据以上两条进行调整的。基本上直接按照被投资公司取得的损益份额计入投资收益。
实务当中，遵守这两条进行调整的情况多吗？外审的时候如果发现没按照这两条调整，会要求修改么？

回答人：chenyiwei
准则对此问题的规定是明确的，但在实务中，存在下列情况之一的，可以按照被投资单位的账面净损益与持股比例计算确认投资损益，但应当在附注中说明这一事实及其原因。
（ 1 ）无法可靠确定投资时被投资单位各项可辨认资产等的公允价值（例如，被投资方本身是上市公司，难以对其可辨认资产、负债进行全面评估）；
（ 2 ）投资时被投资单位可辨认资产等的公允价值与其账面价值之间的差额较小；
（ 3 ）其他原因导致无法对被投资单位净损益进行调整。

提问人：wufaxian 时间：2019-10-22 06:30:13
陈老师，你好。这个问题我又看了一下书，感觉这条规则有问题呀。例如，根据固定资产公允价值和帐面价值的差额调整折旧，就算能获取相关的资料。调整的公式，居然是用联营公司税后净利润扣减折旧的差额。这些折旧的差额可是税前的费用啊，怎么能不扣税直接用作税后利润被减项？这存在理论漏洞吧？

回答人：chenyiwei
因为该调整不影响联营企业本身的所得税，且权益法核算多数情况下无递延所得税影响。所以按不考虑税务影响的金额调整。